臺灣高等法院臺中分院刑事判決
111年度上易字第752號

上  訴  人  臺灣南投地方檢察署檢察官 
被      告  洪志豪
上列上訴人因被告竊盜案件，不服臺灣南投地方法院111年度易
字第101號中華民國111年6月27日第一審判決（起訴案號：臺灣
南投地方檢察署110年度偵字第3888號、第3890號、第3994號）
，提起上訴，本院判決如下：
    主  文
上訴駁回。
    犯罪事實及理由
一、本院審判範圍之說明：
  ㈠上訴得明示僅就判決之刑、沒收或保安處分一部為之，修正
    後刑事訴訟法第348條第3項定有明文。依該條項之立法說明
    ：「為尊重當事人設定攻防之範圍，並減輕上訴審審理之負
    擔，容許上訴權人僅針對刑、沒收或保安處分一部提起上訴
    ，其未表明上訴之認定犯罪事實部分，則不在第二審之審判
    範圍。如為數罪併罰之案件，亦得僅針對各罪之刑、沒收、
    保安處分或對併罰所定之應執行刑、沒收、保安處分，提起
    上訴，其效力不及於原審所認定之各犯罪事實，此部分犯罪
    事實不在上訴審審查範圍」等語。可見上訴權人就下級審判
    決聲明不服提起上訴時，依現行法律規定，得在明示其範圍
    之前提下，擇定僅就該判決之「刑」（包括宣告刑、執行刑
    ）、「沒收」、「保安處分」等部分單獨提起上訴，而與修
    正前認為上開法律效果與犯罪事實及所犯罪名係絕對不可分
    之過往見解明顯有別。此時上訴審法院之審查範圍，將因上
    訴權人行使其程序上之處分權而受有限制，除與前揭單獨上
    訴部分具有互相牽動之不可分關係、為免發生裁判歧異之特
    殊考量外，原則上不再實質審查下級審法院所認定之犯罪事
    實，亦即應以下級審法院所認定之犯罪事實，作為審認其所
    宣告之「刑」、「沒收」、「保安處分」是否違法不當之判
    斷基礎。
  ㈡本案係由檢察官提起上訴，被告洪志豪（下稱被告）則未於
    法定期間內上訴。依檢察官上訴書及於本院審理中所陳之上
    訴範圍，已表明係因原判決未依累犯規定加重其刑，顯有違
    誤而提起上訴（見本院卷第9至17頁、第61、62頁）。足見
    檢察官之上訴意旨已明示僅就原判決所宣告之「刑」(即刑
    之加重事由)部分提起上訴，依前揭說明，本院僅須就原判
    決所宣告之「刑」有無違法不當進行審查。至於原判決關於
    犯罪事實、沒收之認定，則不在檢察官明示上訴範圍之列，
    即非本院之審理範圍。是本院自應以原判決所認定之犯罪事
    實為前提，據以衡量檢察官針對「刑」(即刑之加重事由)部
    分不服之上訴理由是否可採，合先敘明。
二、本案據以審查刑之部分是否妥適之原判決所認定犯罪事實：
  ㈠洪志豪於民國110年7月5日凌晨1時許，在南投縣○○市○○路00
    巷00號住處，將車牌號碼000-000號車牌1面，懸掛在母親唐
    許綉枝所有之車牌號碼000-0000號普通重型機車上。洪志豪
    遂於同日凌晨2時1分許，騎乘上開懸掛車牌號碼000-000號
    車牌之車牌號碼000-0000號普通重型機車，行經南投縣○○市
    ○○路0段000巷00號，竟意圖為自己不法之所有，基於竊盜之
    犯意，以客觀上足供兇器使用之鐵製梅花板手，竊取林陳美
    梨所使用之車牌號碼0000-00號自用小客車之車牌2面，於同
    日凌晨2時10分得手後即騎乘上開機車離去。嗣經警於110年
    7月6日7時許至洪志豪上開住處執行搜索，洪志豪當場承認
    上開事實，主動從冷氣室外機上方拿出上開竊得之5462-GC
    車牌2面，自首而接受裁判。
  ㈡洪志豪於110年6月8日凌晨2時許，騎乘上開車牌號碼000-000
    0號機車，行經南投縣○○市○○街00巷00號前，竟意圖為自己
    不法之所有，基於竊盜之犯意，以客觀上足供兇器使用之鐵
    製梅花板手，竊取林炳耀所使用之車牌號碼000-000號普通
    重型機車之車牌1面，得手後騎乘上開機車離去。嗣經警調
    閱、比對監視器，懷疑係洪志豪所為，乃於110年7月6日7時
    許至洪志豪位於南投縣○○市○○路00巷00號住處執行搜索，洪
    志豪主動從冷氣室外機上方拿出上開竊得之G7B-258號車牌1
    面而確認其犯行。
  ㈢洪志豪於110年6月21日3時17分許，騎乘上開車牌號碼000-00
    00號普通重型機車（懸掛G7B-258號車牌），行經劉志文所
    有位於南投縣○○市○○○路000號之檳榔攤，於同日凌晨3時38
    分，竟意圖為自己不法之所有，基於竊盜之犯意，持非屬兇
    器之拖把打破具有防閑作用，性質上屬安全設備之玻璃窗而
    著手行竊，未竊得任何物品即離去。
三、罪名：
　㈠按刑法第321條第1項第3款之攜帶兇器竊盜罪，係以行為人攜
    帶兇器竊盜為其加重條件，此所謂兇器，其種類並無限制，
    凡客觀上足對人之生命、身體、安全構成威脅，具有危險性
    之兇器均屬之，且祇須行竊時攜帶此種具有危險性之兇器為
    已足，並不以攜帶之初有行兇之意圖為必要。查本件被告為
    上開二㈠、㈡犯行，持以竊取車牌之梅花扳手，為質地堅硬金
    屬材質之工具，如持之攻擊他人，依照一般社會通念，客觀
    上足以對人之生命、身體、安全構成威脅，具有危險性，自
    屬刑法第321條第1項第3款所稱之兇器無訛。至起訴意旨認
    被告於前揭二㈢所持以打破檳榔攤玻璃窗之拖把，應屬刑法
    第321條第1項第3款所定之兇器，然依照一般社會通念，被
    告所持用之拖把，客觀上尚不足以對人之生命、身體、安全
    構成威脅，尚難認具有危險性之器械，此部分起訴意旨容有
    誤會，併此敘明。
　㈡次按刑法第321條第1項第2款所謂「其他安全設備」，係指除
    門扇牆垣以外，依通常觀念足認為防盜所用、固定於土地上
    之建築物或工作物之一切設備而言，窗戶屬之；又所謂安全
    設備，並不以與住宅、有人居住之建築物、船艦有關者，始
    足當之。是所謂刑法第321條第1項第2款之「其他安全設備
    」，係指固定於土地上之建築物或工作物之安全設備，或者
    固定於土地之安全設備而言，而不侷限於與住宅、有人居住
    之建築物有關之安全設備。是被告於前揭二㈢所載時、地以
    拖把破壞檳榔攤具有防閑作用之玻璃窗而著手行竊，自屬毀
    壞安全設備無訛。
　㈢核被告就上開二㈠、㈡所為，均係犯刑法第321條第1項第3款之
    攜帶兇器竊盜罪；就上開二㈢所為，係犯刑法第321第1項第2
    款之毀壞安全設備竊盜未遂罪。公訴意旨認被告就上開二㈢
    所為係犯刑法第321第1項第3款之攜帶兇器竊盜未遂罪嫌，
    容有未洽，業如前述，且漏未論列「毀壞安全設備」之加重
    要件，亦有未合，然因刑法第321條第1項各款僅係竊盜罪之
    加重條件，同一條項加重竊盜罪之不同犯罪手段與型態，僅
    涉加重條件之變更，無庸變更起訴法條。又被告所犯上開3
    罪，犯意各別，行為互殊，應予分論併罰。
四、刑之加重或減輕事由：
  ㈠累犯部分：
　⒈按司法院釋字第775號解釋意旨，闡釋刑法第47條第1項所規
    定行為人受徒刑執行完畢，或一部之執行而赦免後，5年以
    內故意再犯有期徒刑以上之罪，雖為累犯，惟仍應依個案犯
    罪情節，具體審酌行為人犯罪之一切情狀暨所應負擔之罪責
    ，裁量有無加重其刑之必要，避免一律加重致發生過苛或違
    反比例及罪刑相當原則之情形者而言（最高法院109年度台
    上字第3222號刑事判決參照）。又法院於審酌被告是否適用
    累犯規定而加重其刑時，訴訟程序上應先由檢察官就前階段
    被告構成累犯之事實，以及後階段應加重其刑之事項，主張
    並具體指出證明方法後，法院才需進行調查與辯論程序，而
    作為是否加重其刑之裁判基礎。前階段構成累犯事實為檢察
    官之實質舉證責任，後階段加重量刑事項為檢察官之說明責
    任，均應由檢察官分別負主張及具體指出證明方法之責。而
    所謂檢察官應就被告累犯加重其刑之事項「具體指出證明方
    法」，係指檢察官應於科刑證據資料調查階段就被告之特別
    惡性及對刑罰反應力薄弱等各節，例如具體指出被告所犯前
    後數罪間，關於前案之性質（故意或過失）、前案徒刑之執
    行完畢情形（有無入監執行完畢、在監行狀及入監執行成效
    為何、是否易科罰金或易服社會勞動【即易刑執行】、易刑
    執行成效為何）、再犯之原因、兩罪間之差異（是否同一罪
    質、重罪或輕罪）、主觀犯意所顯現之惡性及其反社會性等
    各項情狀，俾法院綜合判斷個別被告有無因加重本刑致生所
    受刑罰超過其所應負擔罪責之情形，裁量是否加重其刑，以
    符合正當法律程序及罪刑相當原則之要求（最高法院110年
    度台上字第5660號刑事判決參照）。
  ⒉依據原審之公訴檢察官提出之補充理由書所載：補充並更正
    起訴書有關累犯之記載洪志豪前於105年間，因違反毒品危
    害防制條例案件，經臺灣南投地方法院以105年度投簡字第3
    47號、105年度投簡字第477號、105年度投簡字第598號判決
    分別判處有期徒刑6月、5月、6月確定，並經裁定應執行有
    期徒刑1年2月，後於106年10月31日易科罰金執行完畢；被
    告有犯罪事實欄所載之罪刑執行情形，有臺灣臺南投地方檢
    察署刑案資料查註紀錄表在卷可考，其於受有期徒刑之執行
    完畢後，5年內故意再犯本件有期徒刑以上之罪，為累犯，
    請依刑法47條第1項規定，就其所犯上開罪名酌予加重其刑
    等情（見原審卷第63頁），是原審公訴檢察官於補充理由書
    所載被告構成累犯之事實，係指被告前因違反毒品危害防制
    條例案件，經原審法院105年投度訴字第347號、105年度投
    簡字第477號、105年度投簡字第598號判決分別判處有期徒
    刑6月、5月、6月確定，並經裁定應執行有期徒刑1年2月，
    後於106年10月31日易科罰金執行完畢等情，且原審審理中
    於調查科刑證據時，已當庭提示被告之前案紀錄表，檢察官
    並詢問被告構成累犯部分，被告則供承其4、5年前有違反毒
    品危害防制條例案件，106年間易科罰金執行完畢，因為有
    欠人家錢才有竊盜犯行等語，檢察官即陳明：被告有如補充
    理由書之所載及犯罪之科刑，又在前次執行完畢後5年後又
    再犯本案，也沒有罪刑不相當之情形，請審酌是否有累犯之
    情形而加重其刑等語（見原審卷第78、79頁）。又被告於本
    院審理中雖未到庭，然檢察官亦陳稱：被告前案紀錄表係公
    文書，為派生證據，檢察官起訴書已明確記載，而且移送時
    有隨案並陳該前案紀錄表，顯然已經釋明執行完畢的日期，
    並非單純空泛之陳述而已，而且被告對於檢察官偵查中及原
    審審理中對自己前科紀錄均承認，並無反對之意思，並不爭
    執或懷疑，顯見該公文書之真實性並無爭執或懷疑，以上為
    檢察官具體指出證明方法，被告應構成累犯事實，被告先前
    確實有犯罪，法院合併定應執行刑1年2月，於106年10月31
    日易科罰金執行完畢，被告在5年內又犯本案，顯然對於刑
    罰反應力不好，刑事執行感知能力亦不佳，依釋字第775號
    解釋意旨，若加重其刑並不違反罪刑相當性、比例原則，因
    認有施用刑法第47條累犯規定加重其刑之必要性等語（見本
    院卷第64頁），堪認檢察官就被告前述構成累犯之事實及應
    加重其刑事項已舉出證明之方法；惟審酌檢察官所舉證之被
    告前案係違反毒品危害防制例犯行，與本案竊盜罪之罪質已
    有明顯差異，依前述最高法院判決意旨而比較前後兩罪間之
    實質差異，已難彰顯被告於本案所犯究竟有何特別惡性，抑
    或其對刑罰反應力有何薄弱之可言。本院綜合上情，並參酌
    檢察官就被告應否加重其刑一節所指出證明方法之具體程度
    ，爰裁量不予加重其刑，以符合司法院大法官會議釋字第77
    5號解釋之意旨。
　㈡被告就上開二㈢所示之犯行，已著手實施竊盜行為而未得逞，
    為未遂犯，依刑法第25條第2項規定減輕其刑。
  ㈢經警於110年7月6日持臺灣南投地方法院核發之搜索票至南投
    縣○○市○○路00巷00號被告住所執行搜索，被告當場主動從冷
    氣室外機上方拿出上開其竊得並非員警事先掌握之竊盜案贓
    物車牌號碼0000-00號自小客車之車牌2面，核屬在有偵查犯
    罪職權之機關或公務員發覺犯罪前，自首竊盜犯行，並接受
    審判，有員警職務報告1份在卷可參。是被告前揭一㈠部分犯
    行，核與自首之要件相符，爰依刑法第62條前段規定減輕其
    刑。
三、上訴理由之論斷：
　㈠檢察官上訴意旨略以：
　⒈大法官解釋第775號解釋認刑法第47條第1項尚不違憲，是其仍
    屬現行有效之法規範，法官應依法適用之，且原審判決未說
    明被告所為犯行有何大法官解釋第775號解釋理由書中所列舉
    「最低法定本刑6月有期徒刑，累犯加重結果，最低本刑為7
    月有期徒刑」此一可能致不得易科罰金或易服社會勞動之過苛情
    形，或有無「於不符合刑法第59條所定要件之情形下，致生
    行為人所受之刑罰超過其所應負擔罪責」等情形，即未於主
    文宣告被告為累犯，應有判決不附理由之違法情事。且本件
    被告於量刑上並無上開解釋理由書所指若判處累犯加重其刑
    ，有使被告人身自由因此遭受過苛侵害之情事，故原審於量
    刑上應無裁量餘地。
　⒉本件檢察官提起公訴時，雖於起訴書誤載被告於104年1月26
    日因毒品等案件行有期徒刑完畢出監，故而本件所為應係累
    犯等語，然公訴檢察官後續業以補充理由書更正如前開一㈠
    所示，並已於提起公訴時，於警卷、偵卷中，附有被告之刑
    案資料查註紀錄表，且該查註表載有前揭被告之有期徒刑執行
    完畢等相關紀錄，是應可認檢察官已於訴訟繫屬之時，即已
    主張並指出具體之證明方法，又於111年6月7日審判程序中，
    被告之前案紀錄表，業經審判長提示並告以要旨，被告亦當
    庭表示沒有意見，已經合法調查，自屬完成嚴格證明程序，
    原審當應採為裁判基礎，應有義務依刑法第47條第1項之規
    定，對被告論以累犯並予以加重其刑。
　⒊原審縱然認為就本件對於是否應依累犯之規定加重其刑一節，
    存有裁量空間，而認為檢察官前開起訴書所載，及前科表之
    提出，仍不完足檢察官就被告本案構成累犯及應加重其刑之舉
    證責任，惟檢察官於111年5月17日原審審理程序中，經審判長
    同意，就被告本案所為是否構成累犯一節，當庭詢問被告，
    被告並表示對卷附之全國前案紀錄表沒有意見，對檢察官所主
    張構成累犯之事實並無反對之意思表示。其後檢察官於辯論時
    稱：本件有如補充理由書所載及犯罪之科刑，又於前次執行
    完畢後5年內再犯本案，也沒有罪刑不相當之情形，請審酌
    是否有累犯之情形而加重其刑等情。是檢察官已具體提出證
    據方法並說明被告構成累犯之原因，並說明應予加重之理由，原
    審法院既已就被告前科紀錄進行辯論與調查，自應作為原審論以
    累犯及加重其刑之裁判基礎。原審判決未具體明確說明何以檢
    察官前開舉證行為，未達檢察官就被告構成累犯之事實及應加
    重其刑之事項，所應負之舉證責任，逕引用最高法院110年
    度台上大字第5660號裁定遽認檢察官未指明證明方法，應有
    判決違背法令及判決不備理由之違誤。
　⒋又大法庭裁定性質屬於中間裁定，其拘束力僅針對「提案庭提
    交之案件」，不及於其他訴訟案件，此因大法庭為本案上訴
    三審程序的一部分，大法庭裁定係基於審判權之作用，在案
    件當事人參與下，針對具體個案，在具體個案事實之連結下所
    表示之法律見解，也僅對於該案件以及當事人發生個案效力，
    而不具通案效力，更遑論大法庭裁定內之旁論，得於所有個案中
    ，拘束所有下級審法院，否則無異侵害審判之獨立性。上開大
    法庭裁定理由所稱檢察官單純空泛提出被告前案紀錄表，尚難
    認已具體指出證明方法而謂盡其實質舉證責任等情，不僅並
    無任何拘束效力，其論述內容，更有混淆證據能力與證明力層次
    之嫌，而其進而推論前案紀錄表並無證明力，亦有實質侵害事
    實審法院在個案上對於證據評價之職權之虞，原審不應執存
    有爭議之上開大法庭裁定內容，遽認被告之全國刑案資料查
    註表等前科紀錄，非屬檢察官舉證之實質、具體提出，而不予
    以採納、審酌。
  ⒌原審雖將被告前開前案紀錄置於刑法第57條第5款「犯罪行為人
    之品行」之框架下審酌，然此舉應屬混淆刑法第47條第1項累
    犯與第57條量刑因子之意義，且刑法第57條第5款之「犯罪行
    為人之品行」，未必僅指行為人過去之犯罪習性，亦包含行為
    人之生活品德、人格特徵等，反觀刑法第47條第1項之累犯成
    立，僅限於「故意犯罪」始有適用之餘地，二者不論係在舉證
    責任層面或係適用範圍層面，均有所不同，亦因此，兩者在量
    刑事實調查所踐行之程序亦有所差異。是不宜一味地將被告之
    前案紀錄，置於刑法第57條內討論，否則無疑係混淆二者之規
    範意義與適用範圍。且原審判決亦未具體說明何以同一文書
    證據，既經原審判決不附理由而一律排除不得作為累犯之認定依
    據，何以又不附理由一律得作為量刑之認定依據，則其採證標準
    顯然不一。
  ⒍成立累犯者，其「犯罪行為人之品行」與法定刑「是否加重」、
    「如何加重（加重比例）」關係，為決定「處斷刑」上下界
    限時所考量之要素之一。而法院於科刑時援用「犯罪行為人之
    品行」、刑法第57條其他各款等事項並審酌其他一切情狀為決
    定輕重之標準，「犯罪行為人之品行」，則屬決定「宣告刑」
    之量刑因子。雖同為「犯罪人之品行」，然於「處斷刑」、「
    宣告刑」之作用，似不相同。而法院對於累犯成立與加重，關
    係到法定刑之變動，正確與否，屬法律適用有無違法之判斷
    。第一審檢察官對法院違法判決，本有依法提起上訴請求上
    級審法院糾錯救濟之權利，若因法院未（或錯誤）認定累犯且
    將被告前科紀錄列為量刑審酌事項之一，即認檢察官不得以法院
    就被告前科紀錄關於累犯適用部分不當為由提起上訴，是否對
    檢察官職權行使增加法律所無之限制，似有疑義，請將原判決
    撤銷，更為適當合法之判決
　　。　
　㈡經查：被告前案紀錄表、刑案資料查註紀錄表係由司法、偵
    查機關相關人員依憑原始資料所輸入之前案紀錄，並非被告
    前案徒刑執行完畢之原始證據，而屬派生證據；惟當事人如
    已承認該派生證據屬實，或對之並無爭執，而法院復已對該
    派生證據依法踐行調查證據程序，即得採為判斷之依據(最
    高法院111年度台上字第3143號刑事判決參照)。依據檢察官
    所舉證之被告前案紀錄，確與刑法第47條第1項所規定受徒
    刑之執行完畢，5年以內故意再犯有期徒刑以上之罪情形相
    符，而原審之公訴檢察官提出之補充理由書所載：補充並更
    正起訴書有關累犯之記載洪志豪前於105年間，因違反毒品
    危害防制條例案件，經臺灣南投地方法院以105年度投簡字
    第347號、105年度投簡字第477號、105年度投簡字第598號
    判決分別判處有期徒刑6月、5月、6月確定，並經裁定應執
    行有期徒刑1年2月，後於106年10月31日易科罰金執行完畢
    ；被告前揭之罪刑執行情形，有刑案資料查註紀錄表在卷可
    考，其於受有期徒刑之執行完畢後，5年內故意再犯本件有
    期徒刑以上之罪，為累犯，請依刑法47條第1項規定，就其
    所犯上開罪名酌予加重其刑等情，是原審公訴檢察官於補充
    理由書所載被告構成累犯之事實，係指被告前因違反毒品危
    害防制條例案件，經原審法院105年投度訴字第347號、105
    年度投簡字第477號、105年度投簡字第598號判決分別判處
    有期徒刑6月、5月、6月確定，並經裁定應執行有期徒刑1年
    2月，後於106年10月31日易科罰金執行完畢等情，且原審審
    理中於調查科刑證據時，已當庭提示被告之前案紀錄表，檢
    察官並詢問被告構成累犯部分，被告則供承其4、5年前有違
    反毒品危害防制條例案件，106年間易科罰金執行完畢，因
    為有欠人家錢才有竊盜犯行等語，檢察官即陳明：被告有如
    補充理由書之所載及犯罪之科刑，又在前次執行完畢後5年
    後又再犯本案，也沒有罪刑不相當之情形，請審酌是否有累
    犯之情形而加重其刑等語（見原審卷第78、79頁）。又被告
    於本院審理中雖未到庭，然檢察官另陳稱：被告前案紀錄表
    係公文書，為派生證據，檢察官起訴書已明確記載，而且移
    送時有隨案並陳該前案紀錄表，顯然已經釋明執行完畢的日
    期，並非單純空泛之陳述而已，而且被告對於檢察官偵查中
    及原審審理中對自己前科紀錄均承認，並無反對之意思，並
    不爭執或懷疑，顯見該公文書之真實性並無爭執或懷疑，被
    告應構成累犯事實，被告先前確實有犯罪經法院合併定應執
    行刑1年2月，於106年10月31日易科罰金執行完畢，被告在5
    年內又犯本案，顯然對於刑罰反應力不好，刑事執行感知能
    力亦不佳，依釋字第775號解釋意旨，若加重其刑並不違反
    罪刑相當性、比例原則，因認有施用刑法第47條累犯規定加
    重其刑之必要性等語（見本院卷第64頁），被告於原審審理
    中對於前案紀錄及檢察官主張累犯部分並無異詞，已難謂檢
    察官對於被告構成累犯之事實未具體指出證明方法及應加重
    其刑事項。是原判決疏未考量檢察官已具體指出被告於本案
    構成累犯之相關刑罰執行情形，引用最高法院111年度台上
    字第5660號刑事裁定意旨(依法院組織法第51條之10規定，
    最高法院刑事大法庭之裁定，係對提案庭提交之案件有拘束
    ，並不宜引為事實審裁判個案之依據)，對於檢察官就被告
    構成累犯事實及應加重其刑事項之實質舉證責任，作出過於
    狹隘之解釋，固有未合，然經本院具體衡酌被告前後案件間
    之實質差異，並參以檢察官就被告應否加重其刑所指出證明
    方法之具體程度，乃裁量不予加重其刑，已如前述，則原判
    決關於被告不應適用刑法第47條第1項加重其刑之論述，雖
    與本院所持理由未盡相符，然就不依累犯規定而加重被告刑
    責之結論則無二致，尚無據此撤銷原判決之必要。則檢察官
    提起上訴指摘原判決如何適用刑法第47條第1項有所違誤，
    既無從動搖原審所諭知之量刑結論，應認其上訴為無理由。
　㈢綜上所述，本案檢察官明示僅就原判決之「刑」部分提起一
    部上訴，並以前開情詞指摘原判決所為未依累犯加重其刑有
    所違誤，尚非可採，其上訴為無理由，自應予駁回。
四、被告於審判期日經合法傳喚，無正當理由不到庭，爰不待其
    陳述，逕行一造辯論而為判決。
據上論斷，應依刑事訴訟法第371條、第368條，判決如主文。
本案經檢察官李英霆提起公訴，檢察官林孟賢提起上訴，檢察官
施清火到庭執行職務。
中　　華　　民　　國　　111 　年　　10　　月　　5 　　日
            刑事第十二庭   審判長法　官　張  國  忠
                                 法　官  李  雅  俐
                                 法　官  陳      葳
上列正本證明與原本無異。
不得上訴。 
　　　　　　　　　　　　　     　書記官  蔡  皓  凡

中　　華　　民　　國　　111 　年　　10　　月　　5 　　日
                  
附錄法條：
刑法第321條
犯前條第1項、第2項之罪而有下列情形之一者，處6月以上5年以
下有期徒刑，得併科50萬元以下罰金：
一、侵入住宅或有人居住之建築物、船艦或隱匿其內而犯之。
二、毀越門窗、牆垣或其他安全設備而犯之。
三、攜帶兇器而犯之。
四、結夥三人以上而犯之。
五、乘火災、水災或其他災害之際而犯之。
六、在車站、港埠、航空站或其他供水、陸、空公眾運輸之舟、
車、航空機內而犯之。
前項之未遂犯罰之。